臺灣新北地方法院刑事判決
111年度訴字第496號
公  訴  人  臺灣新北地方檢察署檢察官
被      告  邱俊廷



義務辯護人  李岳明律師
上列被告因違反毒品危害防制條例案件，經檢察官提起公訴（
110年度偵字第40441號），本院判決如下：
    主  文
甲○○共同犯販賣混合第三級、第四級毒品罪，未遂，處有期徒刑
壹年貳月。緩刑肆年。
扣案附表編號一、三所示之物均沒收。
    事  實
一、甲○○明知3,4-亞甲基雙氧苯基乙基胺丁酮（Eutylone）為毒
    品危害防制條例第2條第2項第3款所列管之第三級毒品、硝
    西泮（耐妥眠）（Nitrazepam）為毒品危害防制條例第2條
    第2項第4款所列管之第四級毒品，不得販賣，仍與真實姓名
    、年籍不詳綽號「阿倫」之成年人（下稱「阿倫」），基於
    意圖營利販賣混合第三級、第四級毒品之犯意聯絡，由「阿
    倫」在通訊軟體「WeChat」(下稱微信)，以暱稱「營業中憲
    哥（上車請戴口罩）」散布「晚上時段24小時營業」、「巨
    乳小姐一個鐘1600兩個鐘3000號外號外新酒品到質量保證金
    彩惡酒5杯2000買10杯送1」表示販賣毒品之訊息。適新北市
    政府警察局新莊分局員警於民國110年10月14日，執行網路
    巡邏勤務時，察覺上開訊息，遂與之攀談並議定以新臺幣（
    下同）4,000元之價格，購買含第三級毒品3,4-亞甲基雙氧
    苯基乙基胺丁酮、第四級毒品硝西泮之咖啡包11包（下稱本
    案毒品咖啡包），並相約於同年月15日凌晨，在新北市○○區
    ○○路0段000號前進行交易。而後「阿倫」透過甲○○所持附表
    編號3所示行動電話與甲○○相約見面，「阿倫」交付附表編
    號1、2所示毒品咖啡包（含本案毒品咖啡包），並指示甲○○
    前往上址交易，甲○○即於同日凌晨1時15分許，抵達上址，
    從附表編號1所示毒品咖啡包中將所欲販賣之本案毒品咖啡
    包交予喬裝買家員警後，為警當場查獲而販買未遂，並經警
    扣得附表所示之物。
二、案經新北市政府警察局新莊分局報告臺灣新北地方檢察署檢
    察官偵查起訴。
    理  由
一、按被告以外之人於審判外之言詞或書面陳述，除法律有規定
    者外，不得作為證據；被告以外之人於審判外之陳述，雖不
    符刑事訴訟法第159 條之1 至第159 條之4 之規定，而經當
    事人於審判程序同意作為證據，法院審酌該言詞陳述或書面
    陳述作成時之情況，認為適當者，亦得為證據；當事人、代
    理人或辯護人於法院調查證據時，知有第159 條第1 項不得
    為證據之情形，而未於言詞辯論終結前聲明異議者，視為有
    前項之同意，刑事訴訟法第159 條第1 項、第159 條之5 分
    有明文。本案以下所引之證據，檢察官、被告及其辯護人均
    同意做為證據（見本院卷第224至227頁），且檢察官、被告
    及其辯護人迄言詞辯論終結前未就上開證據之證據能力聲明
    異議（見本院卷第244至250頁），本院審酌上開證據並非公
    務員違法取得，亦無證據力明顯過低之情形，復經本院於審
    判期日就上開證據進行調查、辯論，依法自有證據能力。
二、得心證之理由
  ㈠上開事實業據被告於警詢、檢察官偵查中及本院審理時坦承
    不諱（見偵卷第13至16頁、第43至44頁、本院卷第223至224
    頁、第247至248頁），且有職務報告、自願受搜索同意書、
    搜索扣押筆錄、扣押物品目錄表、譯文、照片、內政部警政
    署刑事警察局111年2月9日刑鑑字第1108040058號鑑定書在
    卷可參（見偵卷第12頁、第19至22頁、第27至32頁、第55頁
    ），及附表所示之物扣案可稽，足認被告上開任意性自白與
    事實相符，堪以採信。
  ㈡再3,4-亞甲基雙氧苯基乙基胺丁酮、硝西泮分為法定第三級
    、第四級毒品，不得交易流通，自無一定之公定價格，是其
    各次買賣之價格，當亦各有差異，或隨供需雙方之資力、關
    係之深淺、需求之數量、貨源之充裕與否、販賣者對於資金
    之需求程度，以及政府查緝之態度，進而為各種不同之風險
    評估，而為機動性之調整，是其價格標準，自非一成不變，
    且販賣者從各種「價差」或「量差」或「純度」謀取利潤方
    式，亦有差異，然其所圖利益之非法販賣行為目的，則屬相
    同，並無二致。因之，販賣利得，除經被告坦承，或其價量
    至臻明確，確實難以究其原委。然按一般民眾普遍認知之毒
    品非法交易，向為政府查禁森嚴且重罰不寬貸，衡諸常情，
    倘非有利可圖，絕無平白甘冒被重罰風險之理，從而，舉凡
    其有償交易，除足反證其確另基於某種非圖利本意之關係外
    ，通常尚難因無法查悉其買進、賣出之差價，而諉無營利之
    意思，或阻卻販賣犯行之追訴。查被告於警詢時供陳：伊因
    為想賺錢，所以販賣毒品咖啡包等語（見偵卷第15頁背面）
    ，可見被告係確有營利之意圖無疑。
  ㈢綜上，本案事證明確，被告犯行洵堪認定，應依法論科。
三、論罪科刑
  ㈠查3,4-亞甲基雙氧苯基乙基胺丁酮為毒品危害防制條例第2 
    條第2 項第3 款所稱之第三級毒品；硝西泮為毒品危害防制
    條例第2 條第2 項第4 款所稱之第四級毒品，被告與「阿倫
    」共同如犯罪事實一所示向外兜售第三級、第四級毒品，顯
    已著手於販賣第三級、第四級毒品構成要件之行為，惟因交
    易對象為喬裝買家員警致未能完成交易而未遂，且被告販售
    之本案毒品咖啡包含有前開第三級、第四級二種毒品，是核
    被告所為，係犯毒品危害防制條例第9條第3項、第4條第6項
    、第3項、第4項之販賣混合第三級、第四級毒品未遂罪。被
    告與「阿倫」就前開犯行，有犯意聯絡及行為分擔，應論以
    共同正犯。被告於販賣前因意圖販賣而持有第三級、第四級
    毒品犯行，為販賣之高度行為所吸收，不另論罪。
  ㈡加重、減刑事由
  1.犯四條之罪而混合二種以上之毒品者，適用其中最高級別毒
    品之法定刑，並加重其刑至二分之一，毒品危害防制條例第
    9 條第3 項定有明文。被告販售附表編號1 中所示本案毒品
    咖啡包，混合第三級毒品3,4-亞甲基雙氧苯基乙基胺丁酮、
    第四級毒品硝西泮，應依前開規定，適用販賣第三級毒品罪
    之法定刑，並加重其刑。
  2.被告於警詢、檢察官偵查及本院審理時均自白本件販賣第三
    級、第四級毒品未遂犯行，已如前述，是被告就前開犯行，
    符合毒品危害防制條例第17條第2 項規定得減輕其刑之要件
    ，爰依上開規定減輕其刑。又被告已著手於販賣第二級毒品
    行為之實行，惟尚未販出毒品，並未發生既遂之結果，其犯
    罪仍屬未遂階段，爰依刑法第25條第2 項規定，按既遂犯之
    刑減輕之。
　3.再被告為本案販賣毒品犯行，可能助長他人施用，施用者為
    求獲取購毒資金，極可能衍生其他犯罪，嚴重危害社會治安
    ，所為自無可取，惟衡被告本案販賣對象僅一，且為喬裝買
    家員警，實際尚未散播毒害，且交易毒品數量、金額非鉅，
    其並非販售大量毒品予不特定多數人以獲取暴利，其犯罪情
    節尚與販售毒品上游集團嚴重危害社會治安之情形有別，犯
    罪程度相較輕微，而毒品危害防制條例第4 條第3 項之法定
    刑為7年以上有期徒刑，另依毒品危害防制條例第9條第3項
    加重，故縱以前述毒品危害防制條例第17條第2項、刑法第2
    5條第2項減輕，科以本罪法定最低度刑仍嫌過重，爰依刑法
    第59條規定，酌減其刑。
  4.被告前開加重及減輕事由，爰依法先加後遞減之。
　5.末按毒品危害防制條例第17條第1 項規定犯該條例第4 條至
    第8 條、第10條或第11條之罪，供出毒品來源，因而查獲其
    他正犯或共犯者，減輕或免除其刑。所稱「供出毒品來源，
    因而查獲其他正犯或共犯者」，係指被告具體供出毒品來源
    之有關資料，諸如正犯或共犯之姓名、年籍、住居所或其他
    足資辨別之特徵等，使調查或偵查犯罪之公務員因而對之發
    動調查或偵查並查獲者而言。被告雖曾於警詢時陳稱：本案
    甲基安非他命係取自「阿倫」，伊不知「阿倫」之真實姓名
    ，「阿倫」身高大約175公分，伊與「阿倫」係以通訊軟體
    聯繫等語（見偵卷第15至16頁），可見被告並未提供足資辨
    識所稱毒品來源「阿倫」之真實姓名、年籍資料等資訊以供
    檢警查緝。至其雖提供「阿倫」通訊軟體暱稱（見偵卷第15
    頁背面），然通訊軟體暱稱未必係以本人申辦、使用，警方
    自無從據以查緝。綜前所述，調查或偵查犯罪之公務員並未
    因被告之供述而查獲其他正犯或共犯，尚不符毒品危害防制
    條例第17條第1 項之要件，自無從依此規定減刑，併予敘明
    。
  ㈢爰審酌被告正值少壯，應可以正途謀生，竟為圖私利販賣含
    第三級、第四級毒品之咖啡包，要無可取，所幸本案適經警
    發覺犯行進而查獲，故未散播大量毒害於眾，本案雖係由「
    阿倫」議定毒品交易，然被告分工交付毒品咖啡包，亦為販
    賣毒品核心舉措，其犯罪情節並非輕微，惟衡其並無前科，
    素行尚可，自陳之教育程度，目前有正當工作，需扶養他人
    等生活狀況，犯罪後坦承犯行等一切情狀，量處如主文所示
    之刑。末查，被告未曾受有期徒刑以上刑之宣告，其為本案
    犯行，自有不是，然考量其行為時僅19歲，尚未成年，思慮
    未臻成熟，因一時失慮罹於刑典，事後業已坦認己非，表示
    悔悟，信其經此偵、審教訓後，應知所警惕，而無再犯之虞
    ，本院認對其所宣告之刑，以暫不執行為適當，爰依刑法第
    74條第一項第1 款規定，宣告緩刑4 年。 　
四、沒收：
  ㈠扣案附表編號1 所示毒品咖啡包（含外包裝，因與其內第三
    級毒品、第四級無法稀離），含第三級毒品3,4-亞甲基雙氧
    苯基乙基胺丁酮、第四級毒品硝西泮，被告從中取出以販售
    ，為本案販賣第三級、第四級毒品之物，屬違禁物，應依刑
    法第38條第1 項之規定宣告沒收。至鑑驗耗損部分，因已滅
    失不存在，自無庸併予宣告沒收。
  ㈡扣案附表編號3所示行動電話（含SIM 卡1 張），係被告所有
    ，用以與「阿倫」聯絡販賣本案毒品咖啡包所用一節，業據
    被告供陳在卷（見本院卷第248頁），堪認屬被告所有，爰
    依毒品危害防制條例第19條1項規定宣告沒收。
  ㈢至附表編號2所示毒品咖啡包，係供被告自行施用，並非本案
    被告販售之物一情，業據被告供陳在卷（見本院卷第248頁
    ），且前開毒品咖啡包所含第三級毒品3,4-亞甲基雙氧苯基
    乙基胺丁酮因純度未達1%，無法據以估算純質淨重一節，有
    內政部警政署刑事警察局111年2月9日刑鑑字第1108040058
    號鑑定書在卷可參，該等第三級毒品之純質淨重未達5 公克
    ，故被告縱持有，尚不構成犯罪，自不予諭知沒收。再所謂
    因犯罪所得之財物，係以實際所得者為限，苟無所得或尚未
    取得者，即無從為沒收或追徵之諭知。被告本案交易對象為
    警員，實際並未完成交易，亦未取得財物，自難認被告業已
    獲取所得，無從沒收收。
據上論斷，應依刑事訴訟法第299 條第1 項前段，判決如主文。
案經檢察官乙○○偵查起訴，檢察官朱曉群到庭執行職務。
中　　華　　民　　國　　111 　年　　10　　月　　11　　日
                  刑事第九庭審判長法  官  何燕蓉

                                  法  官  吳宗航

                                  法  官  林翊臻
上列正本證明與原本無異。
如不服本判決，應於判決送達後20日內敘明上訴理由，向本院提
出上訴狀 (應附繕本) ，上訴於臺灣高等法院。其未敘述上訴理
由者，應於上訴期間屆滿後20日內向本院補提理由書「切勿逕送
上級法院」。
                                  書記官  劉曉謙         
中　　華　　民　　國　　111 　年　　10　　月　　11　　日
本案論罪科刑法條：
毒品危害防制條例第4條
製造、運輸、販賣第一級毒品者，處死刑或無期徒刑；處無期徒
刑者，得併科新臺幣 3 千萬元以下罰金。
製造、運輸、販賣第二級毒品者，處無期徒刑或 10 年以上有期
徒刑，得併科新臺幣 1 千 5 百萬元以下罰金。
製造、運輸、販賣第三級毒品者，處 7 年以上有期徒刑，得併
科新臺幣 1 千萬元以下罰金。
製造、運輸、販賣第四級毒品者，處 5 年以上 12 年以下有期
徒刑，得併科新臺幣 5 百萬元以下罰金。
製造、運輸、販賣專供製造或施用毒品之器具者，處 1 年以上
7 年以下有期徒刑，得併科新臺幣 1 百 50 萬元以下罰金。
前五項之未遂犯罰之。
毒品危害防制條例第9條
成年人對未成年人販賣毒品或犯前三條之罪者，依各該條項規定
加重其刑至二分之一。
明知為懷胎婦女而對之販賣毒品或犯前三條之罪者，亦同。
犯前五條之罪而混合二種以上之毒品者，適用其中最高級別毒品
之法定刑，並加重其刑至二分之一。
附表
編號 名      稱 數量 備                                          註 1 咖啡包 （含本案毒品咖啡包） 32包 1.經內政部警政署刑事警察局編號A1至A32。 2.經檢視均為黃色包裝，外觀型態均相似。 3.驗前總毛重199.65公克（包裝總重約40.00公克）驗前總淨重約159.65公克。 3.隨機抽取編號A5鑑定，內含黃色粉末及深黃色塊狀物。淨重5.36公克，取樣1.68公克鑑定用罄，餘3.68公克。 4.檢出微量第三級毒品3,4-亞甲基雙氧苯基乙基胺丁酮（Eutylone）及微量第四級毒品硝西泮(耐妥眠)(Nitrazepam）成分。 5.微量係為純度未達1%。 2 咖啡包 5包 1.經內政部警政署刑事警察局編號B1至B5。 2.經檢視均為彩色包裝，外觀型態均相似。 3.驗前總毛重21.44公克（包裝總重約5.05公克）驗前總淨重約16.39公克。 3.隨機抽取編號B2鑑定，內含白色塊狀物。淨重5.12公克，取樣1.79公克鑑定用罄，餘3.33公克。 4.檢出微量第三級毒品3,4-亞甲基雙氧苯基乙基胺丁酮（Eutylone）成分。 5.微量係為純度未達1%。 3 行動電話（含SIM 卡1 張） 1 支 搭配門號0000000000號